臺灣桃園地方法院刑事判決　　　　　　　　　　　　　九十三年度易字第三九七號
　　公　訴　人　臺灣桃園地方法院檢察署檢察官
　　被　　　告　乙○○
右列被告因違反保護令案件，經檢察官提起公訴（九十三年度偵字第二一二八號），
本院判決如左：
    主  文
乙○○違反保護令，處有期徒刑捌月。
    事  實
一、乙○○與丙○○原係夫妻，後於民國九十二年七月十五日離婚，具有家庭暴力防
    治法第三條第一款之家庭成員關係。乙○○前於九十二年間先後二次因違反保護
    令案件，經本院分別判處拘役五十日及有期徒刑六月，前者於九十二年九月十七
    日執行完畢，後者尚未執行。又因乙○○於九十二年五月二十四日對丙○○實施
    不法侵害行為，經本院於九十二年七月二十八日核發九十二年度家護字第六二０
    號民事通常保護令，諭令其不得對丙○○實施身體或精神上不法侵害之行為，亦
    不得直接或間接對於丙○○為騷擾、通信之聯絡行為，有效期間為一年。乙○○
    於九十二年十一月三日收受上開民事通常保護令後，不知警惕，基於違反上開民
    事通常保護令之犯意，於同年月二十日二十時五十分許，騎乘機車至桃園縣龍潭
    鄉○○路六七０巷九弄十號前，以「幹你娘」、「丙○○在這裡跟男人打炮」等
    言語辱罵丙○○，旋即騎乘機車離去，未幾又折返該處，動手敲打刮畫丙○○所
    有停放於該處車牌號碼六五八一─ＦＱ號自小客車車身，並於前開車輛之引擎蓋
    上刮寫「打砲」二字，且打破該車擋風玻璃及折斷雨刷（公然侮辱及毀損部分業
    據丙○○撤回告訴），而直接、間接對丙○○精神上之騷擾行為，違反上開民事
    通常保護令之內容。
二、案經丙○○訴由桃園縣警察局平鎮分局報請臺灣桃園地方法院檢察署檢察官偵查
    起訴。
    理  由
一、訊據被告乙○○坦承業已於九十二年十一月三日收受本院九十二年度家護字第六
    二０號民事通常保護令，惟矢口否認有何違反保護令犯行，辯稱：當日伊在友人
    劉慎協位於桃園縣龍潭鄉○○路之住處喝酒、唱歌，伊沒有到桃園縣龍潭鄉○○
    路六七０巷九弄十號處辱罵丙○○及破壞車輛，因該友人於九十三年二月間因車
    禍死亡，故無法請其出庭作證，且伊根本不知丙○○有買車云云。經查：
（一）被告乙○○於九十二年五月二十四日對告訴人丙○○實施不法侵害行為，經本
      院於九十二年七月二十八日核發九十二年度家護字第六二０號民事通常保護令
      ，令被告乙○○不得對告訴人丙○○實施身體或精神上不法侵害之行為，亦不
      得直接或間接對於告訴人丙○○為騷擾、通信之聯絡行為，有效期間為一年，
      前開保護令於九十二年十一月三日送達至桃園縣龍潭鄉○○路二一一巷一一二
      號由被告乙○○親自收受等情，業據被告直承不諱，且經本院調閱本院九十二
      年度家護字第六二０號通常保護令卷宗核閱屬實，並有送達回證一紙附卷可稽
      ，被告乙○○確有收受前開通常保護令，且知不得對告訴人丙○○實施身體或
      精神上不法侵害之行為，亦不得直接或間接對於告訴人丙○○為騷擾、通信之
      聯絡行為等情，堪以認定。
（二）被告乙○○雖以前詞置辯。然前開犯罪事實，業據告訴人丙○○於警詢時指稱
      ：被告於九十二年十一月二十日二十時五十分到伊位於龍潭鄉○○路六七０巷
      九弄十號住處，當時伊在屋內，聽到被告在屋外大叫伊姓名，並辱罵「幹你娘
      」、「陪男人打砲」等語，之後就聽到伊停放在住處旁車牌號碼六五八一─Ｆ
      Ｑ號自小客車被敲打之聲音，伊由門內看到被告破壞前開自小客車並以三字經
      辱罵。伊不敢出門，就馬上打電話報警，被告大約留二十分鐘後離去。伊之自
      小客車前擋風玻璃被打破，前引擎蓋被刮「打砲」二個字，車身亦有多處刮傷
      等語（見九十三年度偵字第二一二八號偵查卷第十頁）；於檢察官偵查中指述
      ：被告在去年十一月二十日，將伊車之玻璃打破，並在車上寫「打砲」，且罵
      得很難聽等語（見九十三年度偵字第二一二八號偵查卷第三十二頁）；於本院
      審理時證稱：九十二年十一月二十日，伊在桃園縣龍潭鄉○○路六七○巷九弄
      十號伊友人李甲○○家中，該處亦為伊之
      騎摩托車到該處，就開始罵「幹你娘」、「丙○○在這裡跟男人打炮」等語，
      之後被告將車騎走又折回，開始刮伊車車身並在引擎蓋上刮打炮二個字，且把
      擋風玻璃打破、雨刷折斷。伊當時不敢出去，但打開窗戶可以看到被告，當時
      伊友人李甲○○亦在場，本來李甲○○要出去，伊怕被告失去理智故阻止李甲○○出去，因渠等之前曾經一起出遊，故李甲○○見過被告。當日被告停留約
      二十分鐘，第一次約五分鐘，伊有打電話報警，被告過了三分鐘又折返，第二
      次約停十分鐘。當時被告所騎機車未熄火，停在窗戶旁邊，距離伊的位置約三
      公尺等語明確（見本院九十三年六月三十日審理筆錄），核與證人李甲○○於
      警詢時證述：去年十一月二十日丙○○在伊住處，被告就跑來，辱罵丙○○「
      幹你娘」，又說丙○○與男人打砲，伊開門出去被告就跑了，後來被告又回來
      打丙○○之車。伊本要出去看，但丙○○拉住伊，因當時被告邊敲玻璃邊罵得
      很大聲，第一次被告停留沒多久，第二次又來敲車子，大約待了幾分鐘。伊有
      馬上報警等語（見九十三年度偵字第二一二八號偵查卷第三十五、三十六頁）
      ；於本院審理時證述：伊跟丙○○是朋友，跟被告見過面但不熟，因之前與丙○○、被告一起坐遊覽車到中南部拜拜時見過被告。伊住在桃園縣龍潭鄉○○
      路六七○巷九弄十號，九十二年十一月二十日二十時二十分左右丙○○至該處
      泡茶、聊天，因當日被告到伊住處打車子、罵人，所以伊特別有印象，當日被
      告騎摩托車到伊住處門口，沒有熄火，一直罵丙○○「幹你娘」、「跟男人打
      炮」，罵一罵就騎走，過一下子又回來，就開始打車子，敲玻璃，很大聲。當
      時伊在家裡客廳，所處之位置距離馬路約三、四公尺。當時伊不敢出去，故沒
      有看到人，後來人走了，伊將門打開，只看到背影，然因為還未發生此事前，
      伊跟被告夫妻去拜拜，故對被告之身形就很清楚，且被告於事發前有二、三次
      騎車經過伊住處附近，剛好伊從住處旁倉庫將機車牽出來，被告看到伊就把頭
      轉開，趕快騎走，怕被伊認出，故伊認得被告背影。當天被告走了後，伊打開
      門看到什麼丙○○的車子擋風玻璃破掉，引擎蓋上有寫「打炮」二字等情相符
      （見本院九十三年六月三十日審理筆錄）。被告確有於前開時、地以言語辱罵
      丙○○及敲打丙○○之車輛一節，堪以認定。況本案發生時，丙○○與被告業
      已離婚，而以丙○○前曾多次遭受被告違反保護令之侵害行為，且於九十二年
      七月間向本院聲請九十二年度家護字第六二０號通常保護令時，尚因恐洩漏自
      身住處而撤回請求被告遠離其住處之聲請，足見對被告避之唯恐不及，又豈會
      於與被告離異後數月無端虛構此事，而陷自身住處於審理時恐遭洩漏之危險，
      故其前開指述應非憑空捏造，自屬可信。至被告辯稱事發當日伊在友人住處飲
      酒唱歌云云，然苟被告確有此等有利於己之證據，豈會不於事發初始接受警詢
      時明確提出友人之資料，以利檢警即時調查而為證據之保全，反於事隔近半年
      後，於其所稱之友人因車禍死亡，本院無從加以傳喚為證時始提出抗辯，被告
      此舉顯與常情有違，顯見其前開所辯應係臨訟卸責之詞，要無可採。
（三）此外，丙○○所有之車牌號碼六五八一─ＦＱ號自小客車遭毀損之情形，亦有
      汽車行照一份及照片七紙在卷可佐。本件事證已臻明確，被告犯行洵堪認定，
      應依法論科。
二、被告乙○○原係告訴人丙○○之夫，二人間有家庭暴力防治法第三條第一款之家
    庭成員關係，經本院核發前揭民事通常保護令，禁止被告乙○○向告訴人丙○○
    實施身體或精神上不法侵害之行為，亦不得直接或間接對於告訴人丙○○為騷擾
    、通信之聯絡行為，被告竟違反該保護令，以前開辱罵及破壞車輛方式對告訴人
    實施精神上不法侵害及騷擾告訴人，核其所為，係犯家庭暴力防治法第五十條第
    一款、第二款之違反保護令罪。爰審酌被告乙○○前有二次違反保護令行為，經
    分別判處拘役五十日及有期徒刑六月，仍不知警惕，於與告訴人離異後猶無端騷
    擾告訴人，無異視告訴人為禁臠，其心態之可議，要無可取，兼衡其智識程度，
    任意以不堪入耳之言語辱罵告訴人，造成告訴人精神、心理上之損害非輕，及其
    犯罪後態度等一切情狀，量處如主文所示之刑，以示警懲。
據上論斷，應依刑事訴訟法第二百九十九條第一項前段，家庭暴力防治法第五十條第
一款、第二款，刑法第十一條前段，判決如主文。
本案經檢察官郭靜文到庭執行職務。
中      華      民      國    九十三    年      七      月    二十一    日
                                  臺灣桃園地方法院刑事第九庭
                                      審判長法  官  黃斯偉
                                            法  官  林春鈴
                                            法  官  何燕蓉
右正本證明與原本無異。
如不服本判決，應於判決送達後十日內，向本院提出上訴狀。
                                            書記官  李雅怡
中      華      民      國    九十三    年      七      月    二十一    日
附錄本案論罪科刑法條全文
家庭暴力防治法第五十條
違反法院依第十三條、第十五條所為之下列裁定者，為本法所稱之違反保護令罪，處
三年以下有期徒刑、拘役或科或併科新臺幣十萬元以下罰金︰
一  禁止實施家庭暴力行為。
二  禁止直接或間接騷擾、接觸、通話或其他連絡行為。
三  命遷出住居所。
四  遠離住居所、工作場所、學校或其他特定場所。
五  命完成加害人處遇計畫：戒癮治療、精神治療、心理輔導或其他治療、輔導。
